臺灣高等法院臺南分院民事判決
110年度上字第11號
上  訴  人  郭庭懿  

訴訟代理人  李俊賢律師
            湯雅竣律師
            吳啓源律師
            李榮唐律師
被上訴人    蘇沛倫  
訴訟代理人  李翰洲律師
上列當事人間請求所有權移轉登記事件，上訴人對於中華民國10
9年11月26日臺灣臺南地方法院第一審判決(108年度訴字第1883
號)提起上訴，本院於111年3月31日言詞辯論終結，判決如下：
    主  文
上訴駁回。
第二審訴訟費用由上訴人負擔。
    事實及理由
一、被上訴人主張：兩造原為男女朋友，交往期間，伊於民國(
    下同)100年1月間借用上訴人名義購買坐落臺南市○○區○○段0
    00地號土地及其上同段000建號建物（門牌號碼為臺南市○○
    區○○路000號房屋，與上開土地合稱系爭不動產），惟系爭
    不動產實際上均由伊管理，並由伊匯款至上訴人渣打銀行帳
    戶（帳號：000-00000000000000)(下稱系爭渣打銀行帳戶)
    以供扣繳房貸。伊為系爭不動產之真正權利人，爰以本件起
    訴狀繕本送達上訴人，為終止伊與上訴人間借名登記之意思
    表示，並依借名登記契約終止後返還請求權，訴請上訴人將
    系爭不動產所有權移轉登記予伊。（原審為上訴人敗訴之判
    決，上訴人聲明不服，提起上訴）。並答辯聲明：上訴駁回
    。
二、上訴人則以：系爭不動產係兩造交往期間，被上訴人贈與伊
    因而登記在伊名下。系爭不動產每月所需繳納之貸款，皆係
    自伊所有系爭渣打銀行帳戶扣款繳納，倘兩造確有借名登記
    契約，何以被上訴人與伊分手時，未向伊催討？足見兩造就
    系爭不動產並無借名登記契約存在云云資為抗辯。並為上訴
    聲明: ㈠原判決廢棄。㈡被上訴人於第一審之訴駁回。
三、兩造不爭執事項:
  ㈠被上訴人於99年12月23日向訴外人孫橙妘(即孫麗君)購買系
    爭不動產，買賣總價405萬元，簽約款新臺幣(下同)10萬元
    ，完稅款以上訴人名義繳納，由韓瑪莉代書代辦（見原審卷
    ㈡第63至81頁不動產買賣契約書）。
  ㈡系爭不動產之買賣，尾款35萬元係以上訴人之名義，向渣打
    銀行東寧分行借款400萬元以為支付。每月應清償之貸款由
    上訴人系爭渣打銀行帳戶扣款。
  ㈢兩造原為男女朋友，現已分手。
四、兩造爭執事項:
  ㈠被上訴人依借名登記之法律關係主張系爭不動產為被上訴人
    所有，並已向上訴人為終止借名登記之意思表示，並依所有
    權之法律關係，請求上訴人返還系爭不動產，有無理由？
五、得心證理由
   被上訴人依借名登記之法律關係主張系爭不動產為被上訴人
   所有，並已向上訴人為終止借名登記之意思表示，並依所有
   權之法律關係，請求上訴人返還系爭不動產，有無理由？
 ㈠按所謂借名登記契約，乃當事人約定，一方（借名者）經他方
   （出名者）同意，而就屬於一方現在或將來之財產，以他方
   之名義，登記為所有人或其他權利人之契約，是出名人與借
   名者間應有借名登記之意思表示合致，始能成立借名登記契
   約。又不動產登記當事人名義之原因原屬多端，主張借名登
   記者，應就該借名登記之事實負舉證責任。(最高法院105年
   度台上字第1897號、106年度台上字第1157號、110年度台上
   字第528號判決意旨參照)。次按「所有人對於無權占有或侵
   奪其所有物者，得請求返還之。」，民法第767條第1項亦有
   明文。
 ㈡被上訴人主張兩造間就系爭不動產有借名登記契約，既為上訴
   人所否認，依上說明，被上訴人應先就兩造就系爭不動產有
   借名登記契約存在之事實負舉證責任。經查:
 ⒈系爭不動產買賣私契上簽約之買方係被上訴人，亦經被上訴人
   指示登記上訴人名下:
 ①證人韓瑪莉(辦理系爭不動產之地政士)於原審審理時證稱稱：
   「（是何人委託證人辦理移轉登記？）是蘇先生即原告(被上
   訴人，下同)，他主動來找我們。（不動產的買賣詳情是否了
   解？）我們是做移轉登記，他們有訂立私契也是我們事務所
   製作的，上面有記載每期應付款金額，後續他們如何付款我
   就不清楚。（系爭買賣契約之買受人為郭庭懿，本人是否有
   出面？）沒有，都是原告出面處理，簽契約也是原告處理。
   被告(上訴人，下同)只有在銀行核貸的時候有出面對保。（
   在辦理系爭不動產移轉登記等身分證明文件，是何人出具？
   ）…這是原告提出的。（辦理系爭不動產移轉登記的代書費用
   多少？何人支付？）費用多少我忘了，是原告支付。（原告
   辦理不動產移轉過程有無提到為何以被告名義擔任買受人、
   及不動產所有權人？）原先原告要登記其個人名義，但因為
   當時他另外有官司，所以不方便登記為所有權人，所以才登
   記給被告。（辦理完所有權移轉登記後的土地及建物所有權
   狀等文件，交給何人？）交給原告。」（見原審卷㈡第48、49
   頁）、「（一、買賣簽約過程，有哪些人在場？二、賣方有
   無在場？三、證人有無跟被告說明買賣事項？如何說明？四
   、證人有無跟被告提到價格划算？五、買賣資料證人是否有
   留底？）一、買方是原告蘇沛倫，賣方是孫小姐及仲介。二
   、賣方孫小姐有在場。三、因為簽約人是蘇先生，買賣私契
   上的簽約人是蘇先生，所以買賣事項是跟蘇先生說明。只是
   後來的所有權移轉登記經蘇先生指示將系爭不動產登記在被
   告名下。四、沒有。價格的部分是仲介在訂的，我在辦理所
   有權移轉登記的過程，雙方都已經談好價錢，到我們這裡只
   是辦理登記及私契的製作。五、前公司那裡應該會有留底。
   」等語（見原審卷㈡第50、51頁）。韓瑪莉係辦理系爭不動產
   移轉登記之地政士，與兩造並無利害關係，其證言客觀中立
   ，應可採憑。由韓瑪莉上開證言可知，系爭不動產買賣、簽
   約、付款及過戶事宜均是由被上訴人出面為之，上訴人除了
   在銀行核貸的時候出面對保外，均未出面，買賣完成後系爭
   不動產之土地及建物所有權狀等文件亦交由被上訴人保管；
   而韓瑪莉所證:被上訴人之所以要將系爭不動產登記為上訴人
   名義，係因為當時被上訴人另外有官司，不方便登記為所有
   權人之情，參以原審法院93年9月9日南院慶93執南字第28667
   號債權憑證及94年12月19日南院慧94執湘字第49443號函債權
   憑證分別記載債權人臺南市新樓儲蓄互助社(下稱新樓互助社
   )聲請執行金額為「469,929元」及「498,609元」本息（見本
   院卷㈠第297、299頁），及被上訴人提出之臺南市新樓儲蓄互
   助社(下稱新樓互助社)清償證明（見原審卷㈡第185頁、本院
   卷㈠第301頁），其完全清償日期係106年6月13日，可認被上
   訴人於106年6月13日之前確為新樓互助社之債務人，又被上
   訴人於106年6月13日之前尚為新樓互助社之債務人，於99年1
   2月23日買賣系爭不動產（見原審卷㈡第77頁）時，自有向時
   為女友之上訴人借名登記之動機。
 ⒉證人孫橙妘(系爭不動產前所有權人)於原審法院審理時到庭證
   稱：「（系爭不動產出售給何人？）賣給蘇沛倫。仲介跟我
   說有人要買，就帶人過來跟我簽約。（系爭不動產買賣有無
   簽訂私契？）有。買賣契約的買受人是蘇沛倫。」、「（簽
   約當時有哪些人在場？）我只記得只有他們兩位(仲介及被上
   訴人)…。（簽約當時契約上面記載的土地、建物、價金是否
   都已經寫好？）都已經寫好了，我核對完就簽名。（問：有
   無發現系爭不動產是登記在被告郭庭懿名下？）這個我不知
   道，我是收到法院通知才把私契拿出來，才發現移轉登記的
   人不是蘇先生，而是另一個人，當時我收到錢之後，就把文
   件收起來，沒有仔細看過，我想說已經委託仲介、代書都處
   理好了。」等語（見原審卷㈡第51至52頁）。佐以孫橙妘提出
   系爭不動產買賣契約私契（見原審卷㈡第63-84頁）買方確記
   載為被上訴人，益徵系爭不動產之人之買受人為被上訴人。
 ⒊上訴人於本院固以：兩造於103年間分手，上訴人即結識伊現
   在之配偶，並自106年12月份即決定旅居德國，系爭不動產為
   伊所有，伊於103年間即將系爭不動產租給被上訴人，伊跟被
   上訴人說:以系爭不動產貸款21,000元金額作為每月租金云云
   ，惟為被上訴人所否認，經查:
 ⑴上訴人於原審主張兩造就系爭不動產成立之關係為贈與關係，
   有上訴人民事答辯五狀可稽（見原審卷㈢第31頁），嗣於本院
   陳稱：伊於103年將系爭不動產，租給被上訴人云云（見本院
   卷㈢第7頁），然查:系爭不動產係由被上訴人向孫橙妘於99年
   12月23日訂約買入（見原審卷㈡第77頁），上訴人亦自承103
   年9月以後，系爭不動產均由被上訴人使用收益（見本院卷㈡
   第256頁），且上訴人稱:「我們分手後我叫被上訴人搬走，
   但是他不搬走，他說有很多東西要使用(系爭不動產)」等語
   （見本院卷㈢第6頁），足見被上訴人有長期繼續使用系爭不
   動產之需求，因而未搬離系爭不動產。被上訴人既有使用系
   爭不動產之需求，又何需將購買之系爭不動產贈與上訴人，
   再於事後之103年以後，以每月21,000元租金向上訴人承租使
   用？另上訴人陳稱兩造就於系爭不動產租賃，係未訂立書面
   之租賃契約，亦無訂立租賃期間，僅以口頭約定，以系爭不
   動產貸款21,000元作為每月租金云云，然上訴人並無法提出
   證據以資證明，兩造間就系爭不動產曾成立每月租金為21,00
   0元，以貸款抵付之租賃契約之意思表示合致。從而，上訴人
   主張:系爭不動產為伊所有，被上訴人之占用係向上訴人承租
   而來乙節，即難遽採。
 ⑵又上訴人陳稱:「被上訴人會定期滙款進來(系爭渣打銀行帳戶
   )，作為系爭不動產之租金，滙款金額大約是18,000到23,000
   元不等…」（見本院卷㈡第257頁），惟上訴人又陳稱:(被上訴
   人滙入系爭渣打銀行帳戶之)系爭不動產貸款21,000元金額作
   為每月租金（見本院卷㈢第6頁），嗣上訴人再陳稱:「他滙款
   給我21,000元，我覺得是我生活費、薪資」（見本院卷㈢第11
   頁），上訴人對於被上訴人定期滙入系爭渣打銀行帳戶之金
   錢究為上訴人之生活費、薪資抑或系爭不動產之租金之竟為
   前後不一之陳述，其所陳是否可採，已有可疑。再查:
 ①被上訴人每月所滙至系爭渣打銀行帳戶之款項並無從證明係支
   付上訴人薪資:
　 上訴人於103至107年度任職於被上訴人經營之○○○○科技股份
   有限公司(下稱○○公司)，其自○○公司領取所得總額分別為:10
   3年度230,765元、36,000元(合計266,765元)、104年度228,0
   00元、36,000元(合計264,000元)、105年度240,000元、36,0
   00元(合計276,000元)、106年度252,108元、36,000元(合計2
   88,108元)、107年度36,000元，有綜合所得稅各類所得資料
   清單可稽（見本院卷㈠第71至79頁），惟被上訴人於103年至1
   07年滙入系爭渣打銀行帳戶之款項分別103年度:217,000元、
   104年度:233,000元、105年度:192,000元、106年度:196,000
   元、107年度:197,000元(計算方式如附表所示)，亦與上開綜
   合所得稅各類所得資料清單上訴人自○○公司領取之所得數額
   不符，足見被上訴人於103年至107年間定期滙入系爭渣打銀
   行帳戶之金額，並非上訴人之薪資。又上開滙入系爭渣打銀
   行帳戶之金額分別來自上訴人所有華南商業銀行000-00-0000
   00-0帳戶(下稱系爭華南銀行帳戶)、被上訴人所有華南銀行0
   00000000000號帳戶(下稱被上訴人華南銀行帳戶)、 被上訴
   人經營之○○公司兆豐商業銀行000-00-00000-0帳號(下稱○○公
   司兆豐銀行帳戶)(詳下⑶述之)，並非全來自○○公司之帳戶，
   實難認係上訴人任職於○○公司之薪資。且上訴人已於106年12
   月長居德國（見本院卷㈡第6頁），自無可能任職於○○公司，
   並領取薪資，何以被上訴人仍定期滙入上訴人106年12月以後
   之薪資？足見上訴人主張:被上訴人滙入系爭渣打銀行帳戶之
   金額為伊之薪資乙節，並無可採。
 ②兩造並未就系爭不動產成立租賃契約，被上訴人所定期滙入  
   之款項並非系爭不動產之租金:
　 上訴人陳稱:被上訴人所滙入之款項係系爭不動產之租金，且
   兩造約定租金為21,000元乙節，若為真實，豈有被上訴人每
   月滙入之金額並非21,000元，而係自18,000元至25,000元不
   等(詳下⑶述之)。另兩造於103年間感情絕裂，此由被上訴人1
   03年8月21日與上訴人LINE對話中有「如果妳再不回頭，還是
   要跟班傑明在一起，就不要怪我做出任何事情了…」（見本院
   卷㈢第319頁）之文字自明。兩造既於103年間即感情生變，自
   無可能如上訴人所稱:「…我沒有跟他計較(每個月租金)，他
   要給我多少，我都接受」（見本院卷㈢第11頁），益徵上訴人
   主張:系爭不動產為伊所有，以口頭訂約方式出租予被上訴人
   ，每月租金為21,000元，但被上訴人每月實際給伊租金多少
   ，伊不計較各節，均無可採。
 ⑶上訴人所有系爭華南銀行帳戶，由上訴人借予被上訴人使用，
   業據被上訴人陳明在卷（見本院卷㈠第259頁），並據其提出
   系爭華南銀行帳戶存摺封面影本為據（見本院卷㈠第429頁、
   本院卷㈢第35頁）。又系爭華南銀行帳戶有被上訴人親簽之代
   收票據明細可稽（見本院卷㈠第445頁），足見系爭華南銀行
   帳戶確由被上訴人使用。上訴人空言否認伊有將系爭華南銀
   行帳戶借予被上訴人使用，並無可採。被上訴人所有系爭渣
   打銀行帳戶自100年2月22日起至111年1月17日每間隔一個月
   或一個月餘均會由系爭華南銀行帳戶或被上訴人華南銀行帳
   戶或由被上訴人經營之○○公司所有兆豐銀行帳戶轉入約18,00
   0元至25,000元不等之款項，有被上訴人提出之清償明細（見
   本院卷㈢第17至33頁）、系爭華南銀行帳戶、被上訴人華南銀
   行帳戶及○○公司兆豐銀行帳戶交易明細可稽（見本院卷㈢第35
   至45頁、第49至51頁、第55至57頁、第61至93頁、第97至157
   頁、第161至179頁、第183至189頁、第193至199頁、第203至
   225頁、第229至257頁），其轉帳頻率甚為規律，益徵被上訴
   人抗辯:系爭不動產貸款之償還均係由伊定時將款項滙入系爭
   渣打銀行帳戶扣款，並非子虛，可堪採憑。
 ⒋系爭不動產所有權狀曾由被上訴人保管，有被上訴人提出之照
   片可稽（見本院卷㈠第403頁）。證人張語宸(上訴人朋友)於
   本院審理時證稱：「當時是我發現的，因為我要請她(上訴人
   )把權狀拿回去，當時她把權狀放在我這裡。要拿回去時才知
   道不見了。」(見本院卷㈠第334頁)，復又稱:「…當時地契遺
   失的時候，有懷疑在蘇沛倫那邊，因為他們一直有一台車共
   用。」（見本院卷㈠第335頁）、「我當時嚇到，地契在我這
   為何會不見，所以才回想地契為何會不見，才想到他們一直
   有共同使用一台車。」（見本院卷㈠第335頁）、「郭庭懿在1
   04年4月時拿到我那裏，…當時我剛剛搬進去楠梓清豐路，這
   是我的新家，所以日期我記得很清楚。」(見本院卷㈠第336頁
   ）。張語宸稱系爭權狀係於104年4月交由伊保管，並放置在
   楠梓清豐路新家，其後要請上訴人拿回去時才發現不見。嗣
   復證稱因兩造有共同使用一台車，故權狀可能放置兩造共用
   車中因此由被上訴人取走等情，則系爭不動產所有權狀究係
   放置於張語宸家中因而不見，抑或放置於兩造共用車中，由
   被上訴人取走乙情，為前後不一之證述，所證自難遽採，且
   張語宸所證「因為他們一直有一台車共用。」、「有懷疑在
   蘇沛倫那邊」等語，僅係「懷疑在蘇沛倫那邊」，亦不能認
   定上訴人主張:「系爭不動產之所有權狀為上訴人保管」，「
   由被上訴人取走」乙節為真。又不動產所有權登記名義人，
   均可單獨申請補發，無關該所有權狀係何人保管，是系爭不
   動產之所有權狀固曾經上訴人申請補發，自不能因而推論該
   所有權狀係上訴人保管。另所有權狀申請補發之過程，固需
   經過公告，公告期間為30日，如無人提出異議，於公告期滿
   後即補發權狀。(公告會貼在地政的佈告欄中也會在地政的網
   站上找的到)，惟被上訴人若未特別留意，極可能未注意公告
   ，因而錯過公告期間，要不能以被上訴人未於公告期間異議
   ，遽謂被上訴人抗辯:系爭不動產所有權狀由被上訴人保管乙
   節非真，進而認系爭不動產所有權狀由上訴人委由張語宸保
   管，上訴人對系爭不動產有實際支配權乙節為真。
 ⒌證人胡誌明於原審證稱:「原告那時候跟我說…他已經在○○路買
   一棟房子要送給被告」等語（見原審卷㈡第174頁），則胡誌
   明所證「被上訴人已經在○○路買一棟房子(系爭不動產)要送
   給上訴人」，係聽聞被上訴人所述，被上訴人最後有無將系
   爭不動產贈與予上訴人，並無法自胡誌明上開證言中得知，
   自不能以上開胡誌明之證語，逕為有利上訴人之認定。
 ⒍證人陳昱憲於本院證稱「與被上訴人之前是玩飛機認識的。有
   聽過上訴人，但是沒看過。」、「(房子用女方名字登記？)
   有聽說，但是我不曉得。因為我有去用過房子。但是是否為
   被上訴人借名上訴人名字登記我不清楚」（見本院卷㈡第62頁
   ），證人蘇俊名(被上訴人學生)於本院證稱「(在起飛場的期
   間，是否看見兩造發生爭執？)曾經看過一、兩次。(爭執原
   因？)有關錢，隱約有提到跟房子有關係。(就你的記憶，兩
   造爭執房子，上訴人如何回應？)不太愛搭理。」（見本院卷
   ㈡第268頁）等語，固均無從據以認定兩造間就系爭不動產存
   在借名登記之情。惟上訴人訴訟代理人陳稱:「103年9月以後
   系爭不動產均由被上訴人使用，鑰匙也由被上訴人持有管理
   」（見本院卷㈡第256頁）、上訴人陳稱:「106年確定在德國
   長居之前，我都有去(系爭不動產)」（見本院卷㈢第7頁），
   參以證人盧筱涵(被上訴人朋友)於原審法院審理時證稱：「(
   這棟房子是誰在那邊)我知道的都是原告在那邊」、「(你曾
   經去那間房子幾次？）數不清了。有需要我就會去。一個禮
   拜大概去一、二次，主要蘇沛倫在研發一些東西，會叫我去
   討論。「（一個禮拜去一、兩次大概持續多久？從何時開始
   ？）大概三、四年前有了吧，有點久，不太記得。〔去該○○路
   000號房屋，有無看過被告(上訴人)？〕沒有，從來沒有看過
   。…」等語（見原審卷㈡第254、255頁），足見系爭不動產已
   多年由被上訴人管理使用，系爭不動產之所有權狀及鑰匙均
   由被上訴人持有，上訴人106年以後，即未前往系爭不動產，
   另一星期前往系爭不動產一至二次(期間長達三、四年)之盧
   筱涵亦證稱:伊前往系爭不動產時，從未看過上訴人，若兩造
   間就系爭不動產並無借名登記契約，系爭不動產確為上訴人
   所有，且兩造感情生變，已於103年間分手（見本院卷㈢第9頁
   ），上訴人豈有長期無償將系爭不動產供被上訴人使用(被上
   訴人使用系爭不動產，並無證據證明支付對價，如上⒊⑵所述)
   ，連系爭不動產之鑰匙均由被上訴人持有，甚至在上訴人自
   陳「叫他搬走，他就不搬走」（見本院卷㈢第9頁）之情形下
   ，上訴人未採取任何救濟手段之理？益徵被上訴人抗辯:兩造
   間就系爭不動產有借名登記契約存在乙情，並非子虛。
 ㈢據上:系爭不動產買賣契約上之買方為被上訴人、買賣及簽約
   事宜均由被上訴人處理，復經被上訴人指示而登記於上訴人
   名下、系爭不動產之貸款均由被上訴人定時將款項滙入系爭
   渣打銀行帳戶以供扣款，且系爭不動產長年均供被上訴人使
   用，甚至鑰匙亦由被上訴人保管，上訴人長期旅居德國，自1
   06年以後，即未曾前往系爭不動產各情以觀，可徵兩造間就
   系爭不動產應有借名(出名人為上訴人、借名人為被上訴人)
   登記之意思表示合致。被上訴人以起訴狀繕本之送達終止該
   借名契約，並依所有物返還之規定，請求上訴人應將系爭不
   動產所有權，移轉登記予伊，為有理由。
六、綜上所述，被上訴人依終止借名登記契約及所有權之法律關
    係，請求上訴人應將系爭不動產所有權，移轉登記予伊，自
    屬正當，應予准許。從而原審為上訴人敗訴之判決，並無不
    合。上訴意旨指摘原判決不當，求予廢棄改判，為無理由，
    應駁回上訴。
七、本件事證已臻明確，兩造其餘之攻擊或防禦方法及所用之證
    據，認為均不足以影響本判決之結果，爰不逐一論列，附此
    敘明。
八、據上論結，本件上訴為無理由，依民事訴訟法第449條第1項
    、第78條，判決如主文。
中　　華　　民　　國　　111 　年　　4 　　月　　21　　日
                   民事第三庭   審判長法  官  吳森豐

                                      法  官  郭貞秀

                                      法  官  孫玉文
上為正本係照原本作成。
上訴人如不服本判決，應於收受送達後20日內向本院提出上訴書
狀，其未表明上訴理由者，應於提出上訴後20日內向本院補提出
理由書狀（均須按他造當事人之人數附繕本）上訴時應提出委任
律師或具有律師資格之人之委任狀；委任有律師資格者，另應附
具律師資格證書及釋明委任人與受任人有民事訴訟法第466條之1
第1項但書或第2項（詳附註）所定關係之釋明文書影本。如委任
律師提起上訴者，應一併繳納上訴審裁判費。
被上訴人不得上訴。
中　　華　　民　　國　　111 　年　　4 　　月　　21　　日

                                      書記官  鄭鈺瓊
【附註】
民事訴訟法第466條之1：
⑴對於第二審判決上訴，上訴人應委任律師為訴訟代理人。但上
  訴人或其法定代理人具有律師資格者，不在此限。
⑵上訴人之配偶、三親等內之血親、二親等內之姻親，或上訴人
  為法人、中央或地方機關時，其所屬專任人員具有律師資格並
  經法院認為適當者，亦得為第三審訴訟代理人。
民事訴訟法第466條之2第1項：
上訴人無資力委任訴訟代理人者，得依訴訟救助之規定，聲請第
三審法院為之選任律師為其訴訟代理人。
　附表　 
103年度(本院卷㈢第105至125頁)
編號 日期 金額 證據出處 1 103年01月27日 21,000元 本院卷㈢第105頁 2 103年02月27日 21,000元 本院卷㈢第107頁 3 103年03月12日 21,000元 本院卷㈢第109頁 4 103年05月09日 21,000元 本院卷㈢第111頁 5 103年05月29日 4,000元 本院卷㈢第113頁 6 103年07月01日 21,000元 本院卷㈢第115頁 7 103年08月12日 21,000元 本院卷㈢第117頁 8 103年09月05日 22,000元 本院卷㈢第119頁 9 103年10月02日 22,000元 本院卷㈢第121頁 10 103年10月23日 22,000元 本院卷㈢第123頁 11 103年11月26日 21,000元 本院卷㈢第125頁 合計  217,000元  
104年(本院卷㈢第127至145頁)
編號 日期 金額 證據出處 1 104年01月06日 22,000元 本院卷㈢第127頁 2 104年01月14日 21,000元 本院卷㈢第127頁 3 104年02月04日 22,000元 本院卷㈢第129頁 4 104年03月25日 21,000元 本院卷㈢第131頁 5 104年05月27日 21,000元 本院卷㈢第133頁 6 104年07月02日 21,000元 本院卷㈢第135頁 7 104年07月14日 21,000元 本院卷㈢第137頁 8 104年09月24日 21,000元 本院卷㈢第139頁 9 104年10月26日 21,000元 本院卷㈢第141頁 10 104年12月10日 21,000元 本院卷㈢第143頁 11 104年12月28日 21,000元 本院卷㈢第145頁 合計  233,000元  
105年(本院卷㈢147至163頁)
編號 日期 金額 證據出處 1 105年01月27日 21,000元 本院卷㈢第147頁 2 105年03月07日 21,000元 本院卷㈢第149頁 3 105年04月19日 21,000元 本院卷㈢第151頁 4 105年06月02日 21,000元 本院卷㈢第153頁 5 105年07月04日 30,000元 本院卷㈢第155頁 6 105年07月07日 15,000元 本院卷㈢第157頁 7 105年07月11日 12,000元 本院卷㈢第157頁 8 105年08月05日 30,000元 本院卷㈢第161頁 9 105年11月10日 21,000元 本院卷㈢第163頁 合計  192,000元  
106年(本院卷㈢第165至179頁)
編號 日期 金額 證據出處 1 106年01月17日 30,000元 本院卷㈢第165頁 2 106年03月20日 21,000元 本院卷㈢第167頁 3 106年04月13日 22,000元 本院卷㈢第169頁 4 106年06月01日 21,000元 本院卷㈢第171頁 5 106年07月06日 21,000元 本院卷㈢第173頁 6 106年09月19日 30,000元 本院卷㈢第175頁 7 106年10月11日 30,000元 本院卷㈢第177頁 8 106年12月20日 21,000元 本院卷㈢第179頁 合計  196,000元  
107年(本院卷㈢第183至199頁)
編號 日期 金額 證據出處 1 107年01月30日 21,000元 本院卷㈢第183頁 2 107年03月12日 30,000元 本院卷㈢第185頁 3 107年04月19日 22,000元 本院卷㈢第187頁 4 107年06月01日 30,000元 本院卷㈢第189頁 5 107年07年05日 30,000元 本院卷㈢第193頁 6 107年08月02日 21,000元 本院卷㈢第195頁 7 107年09月17日 22,000元 本院卷㈢第197頁 8 107年10月29日 21,000元 本院卷㈢第199 頁 合計  197,000元